【裁判字號】    97,基簡,79
【裁判日期】    970310
【裁判案由】    給付信用卡消費款
【裁判全文】
4臺灣基隆地方法院民事判決              97年度基簡字第79號
原      告  萬泰商業銀行股份有限公司
法定代理人  乙○○
訴訟代理人  丙○○
            甲○○
被      告  丁○○
                    （
上列當事人間請求給付信用卡消費款事件，本院於中華民國97年
３月３日辯論終結，茲判決如下：
    主  文
被告應給付原告新臺幣貳拾肆萬玖仟捌佰陸拾玖元及自民國九十
六年八月十日起至清償日止按年息百分之二十計算之利息。
訴訟費用新臺幣貳仟陸佰伍拾元由被告負擔。
本判決得為假執行。
    事實及理由要領
一、本件原告主張：被告於民國（下同）90年２月27日與原告訂
    立「小額循環信用貸款契約」，約定以GEORGE&MARY.現金卡
    為工具，被告得憑卡向原告及參加自動化服務機器跨行共用
    系統之其他金融機構所設置自動提款機器辦理取款、轉帳支
    用款項；借款額度最高以新臺幣（下同）60萬元為限，借款
    動用期間為１年（如無反對之意思，並得自動延長）；借款
    利率採固定利率，按年息18.250％計算，按日計息；每動用
    １筆，並應繳納帳務管理費100.元；還款方式：自借款日起
    ，以35日為１週期，每期應繳金額為還款金額加未繳帳務管
    理費；如未依約於繳款期限前繳款時，應改按年息20％計付
    利息，立有「小額循環信用貸款契約」１件可證。被告自領
    得現金卡後，即憑卡陸續借款，惟卻未依約支付應付之金額
    ，至95年５月22日止，計積欠本金290,546.元，利息5,085.
    元，合計295,631.元未付，嗣經被告參加金融機構債務協商
    機制，原告曾受償部分金額，經扣除後，尚欠249,869.元及
    自96年８月10日起至清償日止按年息18.250％計算之利息未
    付，詎迭經原告催討，被告均置之不理等情，為此依約（消
    費借貸）提起本訴訟，請求判命被告如數給付。
二、被告到場自認：渠確有於90年２月27日與原告訂立「小額循
    環信用貸款契約」，領用GEORGE&MARY.現金卡使用，積欠原
    告借款未還無訛，惟以：渠共積欠８家銀行債款，嗣曾參加
    金融機構債務協商機制，清償原告部分金額，然原告始終不
    將還款明確交渠，渠不知實際積欠多少金額。又渠於97年３
    月３日至原告基隆分行列印最新欠款資料，其上記載金額與
    原告原起訴請求之金額相同，原告至今仍無法確認渠所欠實
    際金額為若干。渠有誠意還款，然要在渠能力範圍內；又渠
    願與原告協商，但遭原告拒絕等語，茲為抗辯。
三、查原告主張之上開事實，業為被告等場大致自認屬實，並有
    「小額循環信用貸款契約」、「契據變更約定書」及電腦列
    印之帳單各１件可證（影本附卷，原告發還），就被告抗辯
    渠曾參加金融機構債務協商機制，已清償原告部分金額部分
    ，原告予被告抗辯後，亦已減縮其請求金額（由295,631.元
    減為249,869.元，足足減少45,762元），並非仍照起訴時原
    請求之金額請求，被告徒以原告始終不將還款明確交渠，渠
    不知實際積欠多少金額，即拒絕付款，並無依據，原告之主
    張堪以信為真實；亦即被告確有積欠原告249,869.元及自96
    年８月10日起至清償日止按年息18.250％計算之利息未付，
    從而原告依約（消費借貸）訴請被告如數給付，自屬正當，
    應予准許。
四、訴訟費用（即裁判費）2,650.元（原告原繳3,220.元，惟減
    縮部分之裁判費應由原告負擔），依民事訴訟法第78條之規
    定，應由敗訴之原告負擔。爰一併確定其數額如主文第２項
    所示。
五、本件係「就民事訴訟法第0427條第１項訴訟（關於財產權之
    訴訟，其標的之金額或價額在新臺幣五十萬元以下者）適用
    簡易程序所為被告敗訴之判決」，依民事訴訟法第0389條第
    １項第３款規定，應依職權宣告假執行，爰依職權宣告之。
六、據上論結，本件原告之訴為有理由，依民事訴訟法第78條、
    第0389條第１項第３款，判決如主文。
中    華    民    國    97    年    3     月     10    日
                  基隆簡易庭法      官  林金發
以上正本係照原本作成。
如不服本判決，應於本判決送達後20日內向本院提出上訴狀（並
附繕本）及繳納上訴裁判費，上訴於本院合議庭。
中    華    民    國    97    年    3     月     10    日
                            法院書記官  陳錦進


司法院資訊處製作；財團法人民間司法改革基金會備份。
